dictionaries/gl_ES/index.dic
SFX 201 ar ástes/666,100,118,119 ar . is:pretérito P5 + enclítico
SFX 201 0 iádes/666,100,118,119 ar . is:pospretérito P5 + enclítico
SFX 201 car quédes/666,100,118,119 car . is:subxuntivo presente P5 + enclítico
SFX 201 uar üédes/666,100,118,119 guar . is:subxuntivo presente P5 + enclítico
SFX 201 ar árdes/666,100,118,119 ar . is:infinitivo / subxuntivo futuro P5 + enclítico
SFX 205 ar ádes/666,100,118,119 ar . is:presente P5 + enclítico
SFX 205 ar éstes/666,100,118,119 dar . is:pretérito P5 + enclítico
SFX 205 0 iádes/666,100,118,119 ar . is:pospretérito P5 + enclítico
SFX 205 ar ivésedes/100,118,119 tar . is:subxuntivo pretérito P5 [ + enclítico]
SFX 205 ar érdes/666,100,118,119 dar . is:subxuntivo futuro P5 + enclítico
SFX 310 er édes/666,100,118,119 er . is:presente P5 + enclítico
SFX 310 er ïádes/666,100,118,119 [ao]er . is:copretérito P5 + enclítico
SFX 310 cer zádes/666,100,118,119 cer . is:subxuntivo presente P5 + enclítico
SFX 310 er ádes/666,100,118,119 [^e]ser . is:subxuntivo presente P5
SFX 310 er iádes/666,100,118,119 [ao]er . is:subxuntivo presente P5 + enclítico
SFX 312 0 ádes/666,100,118,119 er . is: antepretérito P5 + enclítico
SFX 320 er érdes/666,100,118,119 er . is:infinitivo P5 + enclítico
SFX 321 er ódes/666,100,118,119 ser . is:presente P5 + enclítico
SFX 323 er érdes/666,100,118,119 er . is:subxuntivo futuro P5 + enclítico
SFX 324 er éstes/666,100,118,119 er . is:pretérito P5 + enclítico
SFX 324 0 ádes/666,100,118,119 r . is:antepretérito P5 + enclítico
SFX 324 er ésedes/100,118,119 er . is:subxuntivo pretérito P5 [ + enclítico]
SFX 326 er ádes/666,100,118,119 [^cao]er . is:subxuntivo presente P5 + enclítico
SFX 326 er iádes/666,100,118,119 [ao]er . is:subxuntivo presente P5 + enclítico
SFX 327 0 iádes/666,100,118,119 r . is:pospretérito P5 + enclítico
SFX 329 er éde/666,100,118,119 [^bt]er . is:imperativo P5 + enclítico
SFX 351 or óndes/666,100,118,119 or . is:presente P5 + enclítico
SFX 351 0 iádes/666,100,118,119 or . is:pospretérito P5 + enclítico
SFX 362 er iádes/666,100,118,119 [^ao]er . is:copretérito P5 + enclítico
SFX 362 0 iádes/666,100,118,119 er . is:pospretérito P5 + enclítico
SFX 362 0 ádes/666,100,118,119 er . is: antepretérito P5 + enclítico
SFX 368 er édes/666,100,118,119 decer . is:presente P5 + enclítico
SFX 600 0 ádes/666,100,118,119 ir . is:antepretérito P5 + enclítico
SFX 600 ir írdes/666,100,118,119 ir . is:infinitivo / subxuntivo futuro P5 + enclítico
SFX 601 ir ádes/666,100,118,119 [^cu]ir . is:subxuntivo presente P5 + enclítico
SFX 601 guir gádes/666,100,118,119 guir . is:subxuntivo presente P5 + enclítico
SFX 603 ir iádes/666,100,118,119 rir . is:copretérito / subxuntivo presente P5 + enclítico
SFX 605 ir ídes/666,100,118,119 unir . is:presente P5 + enclítico
SFX 608 ir ídes/666,100,118,119 ir . is:presente P5 + enclítico
SFX 613 r des/100,118,119 ír . is:presente P5 [ + enclítico]
SFX 613 ír irédes/666,100,118,119 ír . is:futuro P5 + enclítico
SFX 613 ír ádes/666,100,118,119 uír . is:subxuntivo presente P5 + enclítico
SFX 613 0 des/100,118,119 ír . is:infinitivo / subxuntivo futuro P5 + enclítico
SFX 614 ir ádes/666,100,118,119 [^cu]ir . is:subxuntivo presente P5 + enclítico
SFX 614 guir gádes/666,100,118,119 guir . is:subxuntivo presente P5 + enclítico
SFX 623 ir ádes/666,100,118,119 [^cu]ir . is:subxuntivo presente P5 + enclítico
SFX 630 r des/666,100,118,119 ír . is:presente P5 + enclítico
SFX 630 0 iádes/666,100,118,119 r . is:pospretérito P5 + enclítico
SFX 631 ir írdes/666,100,118,119 ir . is:infinitivo P5 + enclítico polisílabo
SFX 632 0 ádes/666,100,118,119 r . is:antepretérito P5 + enclítico
SFX 636 ir ídes/666,100,118,119 ir . is:presente P5 + enclítico
SFX 637 ir iádes/666,100,118,119 ir . is:copretérito P5 + enclítico
SFX 639 0 ádes/666,100,118,119 r . is:pospretérito P5 + enclítico
SFX 640 ir ñádes/666,100,118,119 ir . is:copretérito P5 + enclítico
SFX 641 er érdes/666,100,118,119 er . is:subxuntivo futuro P5 + enclítico
SFX 645 ir ístes/666,100,118,119 ir . is:pretérito P5 + enclítico
SFX 658 ir ísedes/100,118,119 ir . is:subxuntivo pretérito P5 [ + enclítico]
